臺灣高等法院臺中分院刑事裁定　
111年度聲字第189號
聲  請  人  臺灣高等檢察署臺中檢察分署檢察官     
受  刑  人  林聖偉




上列聲請人因受刑人數罪併罰有二裁判以上，聲請定其應執行之
刑（聲請案號：111年度執聲字第43號），本院裁定如下：
    主  文
林聖偉因犯如附表所示各罪所處之刑，應執行有期徒刑參年陸月
。
    理  由
受刑人林聖偉因詐欺等數罪，經本院先後判處如附表所示之刑確
定在案。茲檢察官聲請定應執行刑，本院審核認其聲請為正當。
數罪中雖有刑法第50條第1項但書所列情形，惟受刑人已請求檢
察官聲請定應執行刑等情，有臺灣臺中地方檢察署刑法第50條第
1項但書案件是否請求定應執行刑調查表足稽。茲檢察官聲請定
應執行刑，本院審核認其聲請為正當。審酌受刑人所犯附表編號
1所示為肇事逃逸罪、附表編號2至5所示為詐欺罪、附表編號6至
7所示為毒品罪，其中詐欺罪約於107年8月間密集實行、毒品罪
約於108年2月間密集實行，受刑人目前23歲，有工作能力，應給
予其有復歸社會更生之可能性，兼衡罪責相當、特別預防之刑罰
目的，及參考受刑人於本院陳述意見調查表對檢察官聲請等情表
示無意見，就所宣告之刑定其應執行之刑。應依刑事訴訟法第47
7條第1項、刑法第50條第2項、第53條、第51條第5款規定，裁定
如主文。
中　　華　　民　　國　　111 　年　　2 　　月　　10　　日
            刑事第八庭　  審判長法　官　林  清  鈞
                                法　官　郭  瑞  祥
                                法　官　簡  婉  倫
以上正本證明與原本無異。
如不服本裁定，應於裁定送達後5日內向本院提出抗告狀(須附
繕本)。因疫情而遲誤不變期間，得向法院聲請回復原狀。
                                書記官  林　書　慶
　　　　　　　　　　　　　　　　
中　　華　　民　　國　　111 　年　　2 　　月　　10　　日
附表：受刑人林聖偉應執行刑案件一覽表
編              號          1         2 罪              名     肇事逃逸罪 3人以上共同犯詐欺取財罪 宣      告      刑     有期徒刑6月   有期徒刑1年1月 犯   罪    日   期     107年3月24日    107年8月8日 偵 查（自訴）機 關年   度    案   號  臺中地檢107年度偵字第12438號 臺中地檢107年度偵字第24591號、108年度偵字第3602、8965號 最後事實審 法           院     臺中地院     中高分院  案           號 107年交訴字第386號 109年金上訴字第687號  判  決  日   期    108年4月16日    109年6月18日 確定判決 法           院     臺中地院     中高分院  案           號 107年交訴字第386號 109年金上訴字第687號  判 決確 定日 期    108年5月17日    109年7月22日 是否得為易科罰金之案件         否        否 備              註  臺中地檢108年度執字第7633號 （已執畢） 臺中地檢110年度執字第10580號 （編號2至5應執行有期徒刑2年9月） 
附表：受刑人林聖偉應執行刑案件一覽表
編              號          3         4 罪              名  3人以上共同犯詐欺取財罪 3人以上共同犯詐欺取財罪 宣      告      刑   有期徒刑1年10月 有期徒刑1年4月2次 犯   罪    日   期     107年8月7日 ①107年8月3至7日 ②107年8月8日  偵 查（自訴）機 關年   度    案   號  臺中地檢107年度偵字第24591號、108年度偵字第3602、8965號 臺中地檢107年度偵字第24591號、108年度偵字第3602、8965號 最後事實審 法           院     中高分院     中高分院  案           號 109年金上訴字第687號 109年金上訴字第687號  判  決  日   期    109年6月18日    109年6月18日 確定判決 法           院     中高分院     中高分院  案           號 109年金上訴字第687號 109年金上訴字第687號  判 決確 定日 期    109年7月22日    109年7月22日 是否得為易科罰金之案件         否        否 備              註  臺中地檢110年度執字第10580號 （編號2至5應執行有期徒刑2年9月） 臺中地檢110年度執字第10580號 （編號2至5應執行有期徒刑2年9月） 
附表：受刑人林聖偉應執行刑案件一覽表
編              號          5         6 罪              名  3人以上共同犯詐欺取財罪 共同販賣第3級毒品 宣      告      刑  有期徒刑1年3月3次   有期徒刑1年4月 犯   罪    日   期  ①107年8月8日 ②107年8月8日 ③107年8月7至8日 108年2月8日前某日 　  偵 查（自訴）機 關年   度    案   號  臺中地檢107年度偵字第24591號、108年度偵字第3602、8965號 臺中地檢108 年度偵字第6537號等；追加起訴案號：108年度偵字第17716號 最後事實審 法           院     中高分院     中高分院  案           號 109年金上訴字第687號 109年上訴字第2769、2778號  判  決  日   期    109年6月18日    110年1月26日 確定判決 法           院     中高分院     中高分院  案           號 109年金上訴字第687號 109年上訴字第2769、2778號  判 決確 定日 期    109年7月22日    110年3月25日 是否得為易科罰金之案件         否        否 備              註  臺中地檢110年度執字第10580號 （編號2至5應執行有期徒刑2年9月） 臺中地檢110年度執緝字第1129號 （編號6至7應執行有期徒刑1年8月） 
附表：受刑人林聖偉應執行刑案件一覽表
編              號          7    罪              名  共同販賣第3級毒品  宣      告      刑    有期徒刑1年3月  犯   罪    日   期  108年2月中旬前某日   偵 查（自訴）機 關年   度    案   號  臺中地檢108 年度偵字第6537號等；追加起訴案號：108年度偵字第17716號  最後事實審 法           院     中高分院   案           號 109年上訴字第2769、2778號   判  決  日   期    110年1月26日  確定判決 法           院     中高分院   案           號 109年上訴字第2769、2778號   判 決確 定日 期    110年3月25日  是否得為易科罰金之案件         否  備              註  臺中地檢110年度執緝字第1129號 （編號6至7應執行有期徒刑1年8月）